【裁判字號】    97,台抗,332
【裁判日期】    970522
【裁判案由】    給付資遣費
【裁判全文】
最高法院民事裁定              九十七年度台抗字第三三二號
再抗告人  甲○○
上列再抗告人因與相對人乙○○間請求給付資遣費事件，對於中
華民國九十七年一月二十九日台灣高等法院裁定（九十七年度勞
抗字第三號），提起再抗告，本院裁定如下：
    主  文
再抗告駁回。
再抗告訴訟費用由再抗告人負擔。
    理  由
本件再抗告人具有律師資格，自毋庸委任律師為其訴訟代理人，
合先說明。次按非訟事件，對於抗告法院所為抗告有無理由之裁
定再為抗告，僅得以其適用法規顯有錯誤為理由，並應經原法院
之許可；此項許可，以原裁定所涉及之法律見解具有原則上之重
要性者為限，此觀非訟事件法第四十五條第三項及第四項之規定
自明。本件再抗告人對於原法院所為抗告無理由之裁定再為抗告
，無非以：哈德遜灣股份有限公司（下稱哈德遜灣公司）之董事
長許世輝並無死亡或喪失代理權之情事發生，且法人之解散及清
算並不發生民事訴訟法第一百七十條所規定之當然停止效果。本
件僅有選任清算人之事實，嗣後進行之清算程序及清算人就任之
兩項程序，因欠缺監察人簽名承認公司財務文件遭法院裁定駁回
，因而不具備公司法所規定清算程序及清算人就任之法律效力，
此種不具備法律效力之清算，僅具有民法上債權和解（俗稱清理
）之效力。因此再抗告人亦不具備民法及公司法上清算人之法定
資格，原法院竟命再抗告人為哈德遜灣公司之法定代理人承受並
續行訴訟，執行哈德遜灣公司系爭訴訟事件之進行即與法不合，
原法院復予維持，駁回伊之抗告，適用法規顯有錯誤云云，為其
論據。查本件原法院以：股份有限公司進行清算，除特別清算程
序，非法院所得干預，雖清算人甲○○前開向台北地方法院（下
稱台北地院）所為就任之聲報，由台北地院九十六年度司字第六
一七號呈報清算人事件於九十六年八月三十日以其未依規定於就
任後刊登公告催告債權人申報債權，所為清算程序為不合法為由
，而裁定駁回其聲報在案。惟查，此至多僅能認為清算人甲○○
未依公司法相關規定踐行清算人所應執行之職務，依上揭說明，
其非不能補正。哈德遜灣公司確實業經股東會決議解散，且解散
後並經股東會決議選任甲○○為清算人，其並出具就任同意書，
已實質就任為清算人，至於向法院陳報，非就任要件，僅係進行
清算程序不合法，揆諸前揭說明，其仍應依公司法第三百二十六
條及三百二十七條規定行清算程序，並陳報法院，其未依該規定
遵行之時，應負同法第三百二十八條（應係三百三十一條之誤）
及負責人之責任，亦即其應依公司法第二十四條規定行清算程序
之法定責任等效力，並無影響。抗告意旨仍執陳詞，求為廢棄原
裁定，不能謂有理由，爰維持台北地院裁定，駁回再抗告人之抗
告，經核於法並無不合。再抗告人所陳理由，係屬原法院認定事
實之職權行使當否之問題，核與適用法規是否顯有錯誤無涉，且
亦無所涉及之法律見解具有原則上重要性之情事，其再為抗告，
不合於首開規定而不應許可，自難認為合法。
據上論結，本件再抗告為不合法。依民事訴訟法第四百九十五條
之一第二項、第四百八十一條、第四百四十四條第一項前段、第
九十五條、第七十八條，裁定如主文。
中    華    民    國  九十七  年    五    月  二十二  日
                      最高法院民事第五庭
                          審判長法官  劉  延  村
                                法官  許  澍  林
                                法官  黃  秀  得
                                法官  李  寶  堂
                                法官  童  有  德
      本件正本證明與原本無異
                                      書  記  官
中    華    民    國  九十七  年    六    月    三    日
                                                Ａ


司法院資訊處製作；財團法人民間司法改革基金會備份。
